臺灣高等法院交通事件裁定　　　　　　 94年度交抗字第620號
抗　告　人
即受處分人　甲○○
上列抗告人因違反道路交通管理處罰條例案件，不服臺灣板橋地
方法院，中華民國94年7月11日所為裁定（94年度交聲字第965號
；原處分案號：北監自裁字裁40－AFI401669號)，提起抗告，本
院裁定如下：
    主  文
抗告駁回。
    理  由
一、按使用註銷之牌照行駛者，處汽車所有人新臺幣3,600 元以
    上10,800元以下罰鍰，並禁止其行駛及牌照扣繳之，道路交
    通管理處罰條例第12條第1 項第4 款、第2 項分別定有明文
    。
二、原裁定略以：異議人即受處分人甲○○於民國（下同）94年
    3月15 日下午2時40分許，駕駛車牌號碼CF─2409 號自用小
    客車，行經臺北市○○路○段（西往東）處，因「使用註銷
    牌照行駛」為警攔停舉發之事實，為異議人所不爭執，是其
    違規事實堪認屬實。查異議人所有上開自用小客車業於87年
    5月18 日經主管機關註銷，復依法向法院聲明異議遭駁回確
    定，異議人顯已確知車牌註銷一情。因此，異議人尚未重新
    領用新牌照前，依法不得行駛該車。異議人猶執前詞置辯，
    顯不可採。又道路交通管理處罰條例第12條第2項規定：「
    前項第二款、第十款之車輛並沒入之；第三款、第四款之牌
    照扣繳之；第五款、第七款之牌照、號牌吊銷之。」，是異
    議人應係誤將裁決書引用之同條第2項規定，認係同條第1項
    第2 款「拼裝車輛未經核准領用牌照行駛，或已領用證而變
    更原登檢規格、不依原規定用途行駛者」之條項，故裁決書
    適用之法條，應無違誤，附此敘明。是異議人於前開時地使
    用註銷車牌之違規事實，應堪認定。原處分機關據以裁處罰
    鍰並扣繳牌照，於法並無不當，本件異議為無理由，應予駁
    回等語。
三、抗告意旨略稱：伊因故逾期驗車，未接獲監理機關驗車通知
    ，以致遭註銷牌照，抗告人因故被註銷牌照，但是在監理所
    未依法在違規人未繳交罰款後，把4個階段的裁決書必須分4
    個階段送達當事人，致抗告人使用註銷的牌照行駛遭裁罰，
    實有不合理之處，爰為此提起抗告，請求撤銷原處分云云。
四、經查抗告人即受處分人甲○○於上揭時地，駕駛車牌號碼CF
    ─2409號自用小客車，行經臺北市○○路○段（西往東）處
    ，因「使用註銷牌照行駛」為警攔停舉發之事實，有臺北市
    政府警察局掌電字第AF I401669號舉發違反道路交通管理事
    件通知單影本1 紙附卷可稽，抗告人亦不爭執該情，其違規
    事實堪以認定。抗告人雖以前詞置辯，惟查抗告人所駕駛之
    上開車輛前於82 年8月26日因逾期未參加定期檢驗而遭逕行
    註銷牌照，抗告人雖對此處分聲明異議，惟經臺灣臺北地方
    法於87年8月20日以87 年度交聲字第18 6號裁定駁回抗告之
    聲明異議在案，抗告人對該裁定並未提起抗告，因而確定，
    此有該車之車籍查詢單、該車異動歷史查詢單、上揭裁定書
    影本各1 份在卷可考。抗告人從而抗告人所有上開自用小客
    車業於87年5月18 日經主管機關註銷牌照，抗告人復依法向
    法院聲明異議而遭駁回確定，則抗告人對該車之車牌已被註
    銷確定乙節自已知情，抗告人所稱其並不知情車牌已被註銷
    乙節，自不足採。抗告人之牌照既被註銷確定，在其尚未重
    新領用新牌照前，依法自不得行駛該車。至抗告人另稱監理
    機關就未繳納違規罰鍰之四階段行政處分一次送達，未分四
    階段送達云云，與本件抗告人係因汽車不依限期參加定期檢
    驗或臨時檢驗，逾期六個月以上者，而被處分機關依通管理
    處罰條例第17條第1 項之規定逕行裁決「註銷其牌照」，並
    無所謂「四階段行政處分作一次裁定」之情形有別（見臺灣
    臺北地方法87年度交聲字第186號裁定)。是抗告人執前詞置
    辯，亦不可採。是抗告人於前開時地使用註銷車牌之違規事
    實，應堪認定。綜上所述，原處分機關據以援引首揭規定，
    裁處罰鍰新台幣10,800元，並扣繳牌照，於法並無不當，原
    裁定認異議為無理由，應予駁回，並無不合。抗告人猶執陳
    詞提起抗告，指摘原裁定為不當，其抗告無理由，應予駁回
    。
五、據上論結，應依道路交通案件處理辦法第26條，刑事訴訟法
    第412條，裁定如主文。
中　　華　　民　　國　　94　　年　　12　　月　　21　　日
                  交通法庭  審判長法　官  陳正雄
　　　　　　　　　  　　　　　　　法  官  許宗和
  　　　　　　　　　　　　　　　　法  官  許錦印
以上正本證明與原本無異。
不得再抗告。
                                  書記官  楊妙恩
中　　華　　民　　國　　94　　年　　12　　月　　21　　日
